【裁判字號】    98,事聲,132
【裁判日期】    981113
【裁判案由】    消債聲明異議
【裁判全文】
臺灣高雄地方法院民事裁定             98年度事聲字第132號
異  議  人  遠東國際商業銀行股份有限公司
法定代理人  乙○○
相  對  人  甲○○
代  理  人  鄭明達律師
上列異議人就因相對人聲請更生程序事件，對於民國98年10月15
日本院98年度司執消債更字第533 號認可更生方案之裁定，提出
異議，本院裁定如下：
    主  文
異議駁回。
異議費用由異議人負擔。
    理  由
一、異議意旨略以：相對人即債務人平均每月營業淨利為新台幣
    （下同）25,000元，扣除其個人必要費用9,829 元後，尚有
    15,171元可支配，若每月清償10,470元，8 年即可清償全部
    無擔保債務。原裁定認可相對人每月還款9,000 元之更生方
    案，顯非公允，為此於法定期間內聲明異議，請求廢棄原裁
    定等語。
二、按債務人有薪資、執行業務所得或其他固定收入，法院認更
    生方案之條件公允者，得不經債權人會議可決，逕依債務人
    之聲請或依職權以裁定認可更生方案，消費者債務清理條例
    第64條第1 項定有明文。又按消費者債務清理條例之制定，
    乃為使負債務之消費者得依本條例所定程序清理其債務，以
    調整其與債權人及其他利害關係人之權利義務關係，保障債
    權人之公平受償，謀求消費者經濟生活之更生，進而健全社
    會經濟之發展，乃消費者債務清理條例第1 條所明定。是以
    ，除有消費者債務清理條例第63條第1 項、第64條第2 項所
    定之情形外，法院得斟酌裁量認可更生方案。
三、經查：相對人平均每月營業淨利為25,000元，扣除其個人必
    要費用9,829 元後，雖有餘額15,171元。然相對人除無擔保
    債務外，尚積欠有擔保債務1,807,070 元，每月需清償13,0
    00元。相對人尚非能以餘額15,171元同時清償無擔保及有擔
    保之債務。依原裁定認可之更生方案，相對人每月以9,000
    元清償無擔保之債務，顯已盡其最大努力，以求同時清償無
    擔保及有擔保債務，參以，異議人依更生方案可獲清償之成
    數有85.96%。異議人主張更生方案顯非公允云云，尚無可採
    。
四、綜上，相對人已盡其最大之努力及誠信，更生方案之清償條
    件經核尚屬公允、適當、可行，且無前述規定不應認可之消
    極事由存在。原裁定為更生方案認可之裁定，應屬有據。異
    議意旨執前詞指摘原裁定不當，求予廢棄，為無理由，應予
    駁回。
五、依消費者債務清理條例第15條、民事訴訟法第240 條之4 第
    3 項後段，裁定如主文。
中    華    民    國    98    年    11    月    13    日
                  民事第三庭    法  官  陳宛榆
上為正本係照原本作成。
如不服本裁定，應於裁定送達後10日內，以書狀向本院提出抗告
，並繳納抗告費新臺幣1千元。
中    華    民    國    98    年    11    月    13    日
                                書記官  周耿瑩


司法院資訊處製作；財團法人民間司法改革基金會備份。
